# 请教：国有股权划拨社保基金

提问人：djf1813 时间：2012-08-01 11:03:06
请问：A国有企业对B公司持有7%的股权，而B投资了C，后来C上市了，按照国资委的要求A公司需要划拨资金到社保基金，请问划拨款怎么做账务处理？

回答人：chenyiwei
按财企[2009]94号文第十五条规定处理，依次冲减未分配利润、盈余公积、资本公积。

提问人：风和日丽 时间：2015-09-06 14:51:17
请教陈版，其他综合收益是放在资本公积前还是在资本公积后？

回答人：chenyiwei
目前报表的格式是排列在资本公积之后。